臺灣花蓮地方法院民事判決　　　　　　　 94年度訴字第219號
　　原　　　告　財團法人汽車交通事故特別補償基金
　　　　　　　　　　　　　　號.
　　法定代理人　乙○○
　　訴訟代理人　丙○○
　　被　　　告　甲○○
　　　　　　　　　　　　　 （台灣花蓮監獄執行中）
上列當事人間請求侵權行為損害賠償事件，本院於民國94年11月
11日言詞辯論終結，判決如下：
    主    文
被告應給付原告新台幣壹佰肆拾萬元及自民國九十四年十一月十
二日起至清償日止，按年息百分之五計算之利息。
訴訟費用由被告負擔。
    事實及理由
甲、原告方面：
一、事實陳述：被告於民國93年10月6日，駕駛客貨兩用車行經
    台東縣池上鄉台九線323公里900公尺處，發生交通事故，致
    訴外人李阿輝死亡，經台灣台東地方法院93年度交易字第69
    號判決判處過失致人於死罪。本件肇事車輛（原車號為AI-1
    168號，肇事時未懸掛車牌）未投保強制汽車責任保險，原
    告依法補償訴外人李阿輝之繼承人5名兄弟姊妹、配偶李鳳
    嬌共新台幣（下同）140萬元，故請求被告賠償。
二、請求權基礎：修正前強制汽車責任保險法第39條第2項，並
    聲明如主文所示。
乙、被告對原告之主張為自認，僅答辯稱：目前在監執行，沒有
    錢還云云，並聲明：請求駁回原告之訴。
丙、得心證之理由：
一、按修正前之強制汽車責任保險法第38條第1項規定：汽車交
    通事故發生時，受害人或其繼承人因下列情事之一，未能依
    本法規定向保險人請求給付保險金者，得在相當於本法規定
    之保險金額範圍內，向特別補償基金請求補償：1.肇事汽車
    無法查究者。2.肇事汽車非被保險汽車者。3.肇事汽車之保
    險人無支付能力者；同法第39條第2項規定：特別補償基金
    於補償金額範圍內，得直接向加害人或汽車所有人求償。
二、本件原告主張，被告於上開時、地，駕駛未投保強制汽車責
    任保險之車輛肇事，致被害人李阿輝死亡，原告已賠償被害
    人之繼承人140萬元之事實，為被告所自認，復據原告提出
    台灣台東地方法院檢察署之李阿輝相驗屍體證明書、台灣台
    東地方法院93年度交易字第69號判決、財團法人汽車交通事
    故特別補償基金補償金理算書2份、台北富邦銀行匯款委託
    書2份，並經本院職權調閱上開刑事卷宗核閱無訛，應堪信
    為真實。是原告依修正前強制汽車責任保險法第39條第2項
    之規定，請求被告給付如主文所示之金額及遲延利息，為有
    理由，應予准許。
據上論結：本件原告之訴為有理由，依民事訴訟法第78條，判決
如主文。
中　　華　　民　　國　　94　　年　　11　　月　　18　　日
                  民事庭法官   蕭一弘
上為正本係照原本作成。
如對本判決上訴，須於判決送達後廿日內向本院提出上訴狀。
中　　華　　民　　國　　94　　年　　11　　月　　18　　日
                  法院書記官   詹益盛
